【裁判字號】    92,訴緝,183
【裁判日期】    920924
【裁判案由】    偽造文書等
【裁判全文】
臺灣高雄地方法院刑事判決                        九十二年度訴緝字第一八三號
    公  訴  人  臺灣高雄地方法院檢察署檢察官
    被      告  己○○
右列被告因偽造文書等案件，經檢察官提起公訴（九十一年度偵字第一一三四三號、
九十二年度偵字第一九三八號），並經本院裁定由受命法官獨任進行簡式審判程序，
本院判決如左：
    主  文
己○○共同連續行使偽造私文書，足以生損害於他人，處有期徒刑陸月，如易科罰金
，以參佰元折算壹日。
「東信電訊ＧＳＭ９００服務申請書」拾捌紙上偽造之「林宏鴽」署押陸枚、「戊○○」署押及印文各肆枚、「庚○○」署押陸枚、「丁○○」署押及印文各肆枚、「丙○○」署押陸枚、「乙○○」之署押及印文各肆枚、及「甲○○」之署押拾捌枚，均
沒收。
    事  實
一、己○○前於民國八十九年間，因詐欺案件，經法院判處有期徒刑一年十月確定，
    現正在台灣高雄第二監獄執行中（未構成累犯）。己○○與鍾明君（業經本院以
    九十二年度訴字第八五七號判處有期徒刑六月，如易科罰金以三百折算一日確定
    ）自八十九年八、九月間起，基於偽造私文書後加以行使，並意圖為自己不法所
    有之詐欺取財概括犯意，先由鍾明君以不詳之方式取得林宏鴽、戊○○、庚○○
    、丁○○、丙○○及乙○○等人之身分證影本、及戊○○、丁○○、乙○○等人
    之印章，而於八十九年十一、十二月間，分別以林宏鴽等六人之名義偽填東信電
    訊股份有限公司（下稱東信電訊公司）服務申請書共十五紙，偽造「林宏鴽」之
    署押六枚（以林宏鴽名義偽填服務申請書三紙，每紙偽簽「林宏鴽」之署押二枚
    ）、「戊○○」之署押及印文計八枚（以戊○○名義偽填服務申請書二紙，每紙
    偽造「戊○○」之署押及印文各二枚）、「庚○○」之署押六枚（以庚○○名義
    偽填服務申請書三紙，每紙偽簽「庚○○」之署押二枚）、「丁○○」之署押及
    印文計八枚（以丁○○名義偽填服務申請書二紙，每紙偽造「丁○○」之署押及
    印文各二枚）、「丙○○」之署押六枚（以丙○○名義偽填服務申請書三紙，每
    紙偽簽「丙○○」之署押二枚）、及「乙○○」之署押及印文計八枚（以乙○○
    名義偽填服務申請書二紙，每紙偽造「乙○○」之署押及印文各二枚）。復鍾明
    君於八十九年十二月七日，在南投縣信義鄉○○村○○○路口處擺設攤位，以「
    東信電訊公司」正舉辦優惠專案，得免費申請辦理「東信電訊公司」行動電話門
    號，而無需任何費用，適有田阿緞欲申辦行動電話門號，即委由其媳婦朱秋美填
    寫以田阿緞名義之服務申請書乙紙，並交付身分證影本予鍾明君。又鍾明君於八
    十九年八、九月間，向不知情經營烤鴨店之谷玉玲（業經不起訴處分確定）佯稱
    ：申請「東信電訊公司」行動電話門號，無需任何費用，並免費贈送手機乙支，
    且介紹每門號可獲取新台幣（下同）二百元之傭金等語（實際上「東信電訊公司
    」優惠專案僅係申辦門號，得以較市價優惠之價格購得搭配之行動電話，並給付
    通訊行每門號一千五百元之傭金，及得以該優惠價格購買搭配之行動電話之折價
    券），谷玉玲即同意為鍾明君之下線，代辦「東信電訊公司」行動電話門號申請
    業務，並為促銷烤鴨，即自創買烤鴨乙隻即可免費申辦「東信電訊公司」行動電
    話門號並贈送手機乙支，而於八十九年十月十八日，田朝慶向谷玉玲購買烤鴨二
    隻時，得知此訊息，即填寫服務申請書二紙，並交付其身分證影本予谷玉玲，再
    由谷玉玲轉交予鍾明君。鍾明君以上開方式取得林宏鴽、戊○○、庚○○、丁○○、丙○○、乙○○、田阿緞及田朝慶等人之服務申請書共十八紙後，即將之交
    予己○○，而由己○○在林宏鴽、戊○○、庚○○、丁○○、及丙○○等人之服
    務申請書填寫相關資料（除簽章欄及優惠專案同意書欄之申請人簽名外），並因
    該優惠專案須有國內五百大企業的職員擔任介紹人始可，即在前開服務申請書上
    各偽簽當時任職富邦人壽業務經理「甲○○」之署押各乙枚，共計偽簽「甲○○
    」之署押十八枚。再由己○○將之分別交由不知情之「東信電訊公司」員工游德
    至，申請行動電話0000000000號、0000000000號、000
    0000000號（林宏鴽名義）、0000000000號、0000000
    000號（戊○○名義）、0000000000號、0000000000號
    、0000000000號（庚○○名義）、0000000000號、000
    0000000號（丁○○名義）、0000000000號、0000000
    000號、0000000000號（丙○○名義）、0000000000號
、0000000000號（乙○○名義）、0000000000號（田阿緞
    名義）、及0000000000號、0000000000號（田朝慶名義）
    ，即共計十八組門號，「東信電訊公司」信以為真陷於錯誤，而同意前述申請案
    ，共計詐得行動電話ＳＩＭ卡計十八張及傭金二萬七千元（每門號傭金一千五百
    元，計十八組門號），足以生損害於林宏鴽、戊○○、庚○○、丁○○、丙○○
    、乙○○、甲○○、及「東信電訊公司」。
二、案經高雄市政府警察局及台東縣警察局台東分局報請、及「東信電訊公司」訴請
    台灣高雄地方法院檢察署檢察官偵查起訴。
    理  由
一、本件被告己○○所犯係死刑、無期徒刑、最輕本刑為三年以上有期徒刑以外之罪
    ，其於準備程序中就被訴事實為有罪之陳述，經法官告知簡式審判程序之旨，並
    聽取公訴人、被告之意見後，認為適宜由受命法官獨任進行簡式審判程序，依刑
    事訴訟法第二百七十三條之一第一項規定，裁定由受命法官獨任進行簡式審判程
    序，合先敘明。
二、右揭事實，業據被告己○○於警訊及本院審理時供承不諱，核與證人即被害人甲○○於警訊及偵查時、證人即被害人林宏鴽、戊○○、庚○○、丁○○、丙○○
    、田朝慶及乙○○等人於警訊時、證人即被害人田阿緞於警訊及本院審理時證述
    之情節相符，並證人谷玉玲於警訊及偵、審時、證人即「東信電訊公司」員工游
    德至於警訊及偵查時、及證人即告訴人「東信電訊公司」代理人吳至堅於警訊及
    本院審理時證述屬實。又參以被告鍾明君確自八十九年八、九月間起，從事代辦
    「東信電訊公司」行動電話門號申請業務，而谷玉玲為其下線，並於接受申請後
    ，將「東信電訊公司」服務申請書交予被告己○○持以向「東信電訊公司」申請
    ，並上開以林宏鴽、戊○○、丁○○、乙○○、田阿緞及田朝慶等人名義之服務
    申請書，確係由其交予己○○，而介紹申請每門號其可獲取五百元傭金等事實，
    業據被告鍾明君於警訊及本院審理時供承不諱。且有林宏鴽、戊○○、庚○○、
    丁○○、丙○○、乙○○、田阿緞及田朝慶等人名義之服務申請書共十八紙附卷
    可稽。是被告己○○之自白核與事實相符，堪信為真實。綜上所述，本件事證明
    確，被告己○○上開犯行，實堪認定。
三、核被告己○○所為，係犯刑法第二百十六條、第二百十條之行使偽造私文書罪及
    第三百三十九條第一項之詐欺取得罪。被告己○○與鍾明君二人間，就上揭犯行
    ，有犯意之聯絡及行為之分擔，均為共同正犯。其偽造署押之行為，應係偽造私
    文書之階段行為，又偽造私文書之低度行為，為其後行使偽造私文書之高度行為
    所吸收，均不另論罪。被告先後多次行使偽造私文書及詐欺取財行為，時間緊接
    ，方法相同，觸犯構成要件相同之罪名，顯係基於概括犯意反覆為之，均應依連
    續犯規定論以一罪，並均依法加重其刑。其所犯上開二罪，有方法結果之牽連關
    係，為牽連犯，依刑法第五十五條之規定，從一重之連續行使偽造私文書罪處斷
    。爰審酌被告之品行，因貪圖不法利益，以行使偽造私文書等方式，並偽稱代辦
    行動電話門號，以詐騙取財，嚴重影響社會秩序，犯罪之手段、目的、所生危害
    ，及犯後未坦認犯行等一切情狀，量處如主文所示之刑，並諭知易科罰金之折算
    標準（被告行為後刑法第四十一條雖有修正，然依台灣高等法院九十年法律座談
    會結論意見，毋庸比較新舊法，逕依新修正之刑法第四十一條第一項前段諭知易
    科罰金之折算標準），以資懲儆。另上開「東信電訊公司」服務申請書十八紙上
    ，偽造「林宏鴽」署押六枚、「戊○○」署押及印文各四枚、「庚○○」署押六
    枚、「丁○○」署押及印文各四枚、「丙○○」署押六枚、「乙○○」之署押及
    印文各四枚、及「甲○○」之署押十八枚，均應依刑法第二百十九條之規定，宣
    告沒收。至前開「東信電訊公司」服務申請書十八紙，業已提出交予「東信電訊
    公司」，並非被告所有之物，亦非違禁物，爰不另為沒收之諭知，附此敘明。
據上論斷，應依刑事訴訟法第二百九十九條第一項前段，刑法第二十八條、第五十六
條、第二百十六條、第二百十條、第二百十九條、第三百三十九條第一項、修正後第
四十一條第一項、第五十五條，罰金罰鍰提高標準條例第一條前段、第二條，判決如
主文。
本案經檢察官劉昀到庭執行職務。
中      華      民      國      九十二    年      九    月    二十四    日
                                  臺灣高雄地方法院刑事第十三庭
                                      法  官  洪榮家
右正本證明與原本無異。
如不服本判決，應於判決送達後十日內，向本院提出上訴狀。
                                      書記官  陳寰瑛
中      華      民      國      九十二    年      九    月    二十四    日
附錄本案論罪科刑法條：
刑法第二百十條：
  偽造、變造私文書，足以生損害於公眾或他人者，處五年以下有期徒刑。
刑法第二百十六條：
  行使第二百十條至第二百十五條之文書者，依偽造、變造文書或登載不實事項或使
  登載不實事項之規定處斷。
刑法第三百三十九條：
  意圖為自己或第三人不法之所有，以詐術使人將本人或第三人之物交付者，處五年
  以下有期徒刑、拘役或科或併科一千元以下罰金。
  以前項方法得財產上不法之利益或使第三人得之者，亦同。
  前二項之未遂犯罰之。


司法院資訊處製作；財團法人民間司法改革基金會備份。
